【裁判字號】    95,訴,1136
【裁判日期】    950630
【裁判案由】    毒品危害防制條例
【裁判全文】
臺灣桃園地方法院刑事判決              95年度訴字第1136號
公  訴  人  台灣桃園地方法院檢察署檢察官
被      告  甲○○
上列被告因違反毒品危害防制條例案件，經檢察官提起公訴（95
年度毒偵字第569 號），被告於本院準備程序進行中，就被訴事
實為有罪之陳述，經本院告知簡式審判程序意旨，並聽取公訴人
及被告之意見後，本院合議庭裁定依簡式審判程序審理，本院判
決如下：
    主  文
甲○○施用第二級毒品，累犯，處有期徒刑肆月，如易科罰金，
以參佰元折算壹日。扣案之吸食器貳個，均沒收。
    事  實
一、甲○○前因違反廢止前麻醉藥品管理條例、竊盜等案件，分
    別經最高法院88年度台上字第4665號、臺灣高等法院85年度
    上易字第4491號、85年度上易字第4491號判決判處有期徒刑
    5 年2 月、6 月、6 月確定，並經臺灣高等法院89年度聲字
    140 號裁定應執行有期徒刑6 年確定，於民國92年3 月6 日
    因縮短刑期假釋出監，至94年9 月24日縮刑期滿假釋未經撤
    銷，有期徒刑執行完畢。
二、甲○○另因施用毒品案件，經本院以89年度毒聲字第1520號
    、89毒聲2300號裁定送觀察勒戒後，認有繼續施用毒品傾向
    ，經本院89年4 月19日以89年毒聲2893號裁定令入戒治處所
    施以強制戒治，嗣經本院以89毒聲6589號裁定停止戒治，於
    89年11月6 日停止戒治出所，所餘期間付保護管束，於90年
    4 月18日期滿，由桃園地方法院地檢署檢察官以90戒偵442
    號為不起訴處分確定。詎猶不知悔改，復基於施用第二級毒
    品甲基安非他命之犯意，在前開強制戒治完畢後之5 年內，
    於95年1 月13日某時，在桃園縣平鎮市○○街238 巷18 號3
    樓住處，以燈泡燒烤置於吸食器內之甲基安非他命而吸食霧
    化煙氣方式，施用第二級毒品甲基安非他命1 次。嗣於95年
    1 月14日下午7 時許，為警在桃園縣平鎮市○○街238 巷18
    號3 樓住處查獲，並扣得其所有供施用甲基安非他命所用之
    吸食器2 個。
三、案經桃園縣政府警察局平鎮分局報請臺灣桃園地方法院檢察
    署檢察官偵查起訴。
    理  由
一、按「除被告所犯為死刑、無期徒刑、最輕本刑為3 年以上有
    期徒刑之罪或高等法院管轄第一審案件者外，於前條第1 項
    程序進行中，被告先就被訴事實為有罪之陳述時，審判長得
    告知被告簡式審判程序之旨，並聽取當事人、代理人、辯護
    人及輔佐人之意見後，裁定進行簡式審判程序。」刑事訴訟
    法第273 條之1 第1 項定有明文。查本件被告所犯上開施用
    毒品之罪，非最輕本刑為3 年以上有期徒刑之罪，且被告於
    本院行準備程序進行中，復就被訴之事實為有罪之陳述，經
    告知被告簡式審判程序之旨，被告及公訴人對於本件改依簡
    式審判程序審理亦均表示無意見，本院即依前揭刑事訴訟法
    規定，裁定本件進行簡式審判程序，合先敘明。
二、訊據被告甲○○於本院行準備程序、審理時對於上揭犯罪事
    實均坦承不諱，且被告為警於95年1月14日下午7時許，採尿
    送驗結果，其尿液係呈安非他命類陽性反應，此有臺灣檢驗
    科技股份有限公司出具之濫用藥物尿液檢驗報告1 紙附卷可
    稽（見95年度毒偵字第569 號偵查卷第59頁）。此外，復有
    吸食器2 個，扣案足資佐證。參以，被告因施用毒品案件，
    經本院以89年度毒聲字第1520號、89毒聲2300號裁定送觀察
    勒戒後，認有繼續施用毒品傾向，經本院於89年4 月19日以
    89 年 毒聲2893號裁定令入戒治處所施以強制戒治，嗣經本
    院以89毒聲6589號裁定停止戒治，於89年11月6 日釋放並付
    保護管束，至90年4 月18日經保護管束期滿戒治完畢，由桃
    園地方法院地檢署檢察官以90戒偵442 號為不起訴處分確定
    等情，復有臺灣高等法院被告前案紀錄表1 件在卷足參，堪
    認被告確於前開強制戒治完畢後5 年內，再犯本件毒品危害
    防制條例第10條第2 項之施用毒品罪。故本件罪證明確，被
    告犯行堪以認定，應予依法論科。
三、查甲基安非他命係屬於毒品危害防制條例第2 條第2 項第2
    款所列之第二級毒品，故核被告所為，係犯毒品危害防制條
    例第10條第2 項之施用第二級毒品罪。又被告施用安非他命
    前後非法持有安非他命之低度行為，應為施用之高度行為所
    吸收，應僅論以施用之高度行為。又被告有如事實欄一所示
    前案紀錄，並於94年9 月24日縮短刑期執行完畢，其於5 年
    以內再犯本件有期徒刑以上之罪，為累犯，依刑法第47條規
    定加重其刑。爰審酌被告施用毒品次數，犯行所生危害，已
    曾因相同犯行經觀察、勒戒、強制戒治等處遇後猶未能使其
    知所省惕，根絕施用毒品惡習，足徵其沾染甚深，犯後坦承
    犯行態度良好等及其他一切情狀，量處如主文所示之刑，並
    諭知易科罰金折算標準。
四、扣案之吸食器2 個，係屬被告所有供其施用毒品甲基安非他
    命所用之物等情，業據被告供述明確，上開物品應依刑法第
    38 條 第1 項第2 款之規定，宣告沒收之。
據上論斷，應依刑事訴訟法第299 條第1 項前段、第273 條之1
第1 項，毒品危害防制條例第10條第2 項，刑法第11條前段、第
47 條 、第41條第1 項前段、第38條第1 項第2 款，罰金罰鍰提
高標準條例第2 條，判決如主文。
本案經檢察官蔡孟利到庭執行職務。
中    華    民    國    95    年    6     月    30    日
                  刑事第一庭  法  官  朱美璘
以上正本證明與原本無異
如不服本判決書應於送達後10日內向本院提出上訴狀
                              書記官  楊鳳滿
中    華    民    國    95    年    7     月    3     日
附論罪科刑依據法條：
毒品危害防制條例第10條
施用第一級毒品者，處六月以上五年以下有期徒刑。
施用第二級毒品者，處三年以下有期徒刑。


司法院資訊處製作；財團法人民間司法改革基金會備份。
